MARIO DEVOTO SQUADRITTO

mariodevotos@gmail.com -+56 9 82595096

Profesional que se desempeña en posiciones de gerencias de finanzas regionales, que cuenta con Magíster en Finanzas de la Universidad de Chile y Magíster en Gestión de Negocios de la Universidad Adolfo Ibáñez, con más de 16 años liderando en las áreas de Administración y Finanzas, Logística y Gestión de personas. Relevante experiencia en la conducción y mejora continua de procesos, logrando agregar valor a la organización, desde la visión de negocios y orientación a los resultados. Marcadas cualidades de liderazgo, comunicación efectiva, innovación y formación de equipos de alto desempeño.

EXPERIENCIA PROFESIONAL

PACIFIC FEEDER SERVICES AND ATC AVIATION COMPANY

junio-2019 a la fecha

Gerente Regional de Administración y Finanzas; PFS Chile/ Finance Manager; ATC South America,

- Liderar la gestión financiera de la Empresa y Subsidiarias Sudamericanas.
- · Reporting a casa matriz en Europa en Ingles.
- Parametrizaciones diferentes KPI's, para controlar la gestión y el correcto funcionamiento.
- Exponer estado de resultado, asesorando en la toma de decisiones de carácter estratégico, Secretario Juntas de Accionistas y Directorio.
- Gestionar Tesorería países Sudamérica, seguimiento cuentas por cobrar (AR) y pagar (AP), toma de inversiones y planificación de flujos efectivo.
- Elaborar, sancionar y seguimiento presupuesto casa matriz y subsidiarias en Sudamérica.
- Evaluación financiera relacionada con el aumento de capacidades.
- Liderar proceso de elaboración de los Estados Financieros junto a Auditores Externos de casa matriz y subsidiarias en Sudamérica.
- Administrar contratos de servicios.
- Gestión Tributaria.
- Desarrollar funciones de Recursos Humanos, reclutamiento, capacitación, payroll y bienestar.
- Personal a cargo, 8 profesionales en Chile y Oficinas de Contabilidad en extranjero.

Logros:

- Asesorar y ejecutar acciones relacionadas para afrontar COVID-19; Acreditación Retorno Seguro ACHS.
- Regularización y normalización área de recursos humanos.
- Liderar de proyecto implementación ERP Dynamics 365 en Chile, Perú, Argentina, Brasil, Bolivia, Ecuador, uso Ingles.
- Evaluación y ejecución de aumento de capacidades operación.
- Implementar plan de cuentas contables de grupo y locales, con sus respectivos métodos de costeos por dimensiones.
- Liderar normalización de "Precios de Transferencia" y "Cuentas Corrientes Mercantiles", Chile, Perú, Colombia, Argentina, Brasil, Bolivia, Ecuador.
- Depuración auxiliar activo fijo.
- Management y gestión financiera países holding: Argentina, Ecuador, Colombia, Bolivia, Brasil, Perú.

ARMADA DE CHILE 1996 – 2018

Ingresa a la Escuela Naval de Chile el año 1996, a los 15 años y se especializa en el Área de Finanzas y Logística, ocupando diferentes posiciones de jefaturas tanto en áreas de finanzas, logística, gestión del recursos humanos y gestión académica, en reparticiones de tierra como a bordo de buques de la Armada, dentro las que se destacan las siguientes:

ACADEMIA POLITÉCNICA NAVAL

2016 - 2018

Jefe del Departamento de Abastecimiento y Finanzas,

- Liderar la gestión financiera de la Academia en todas sus fuentes de financiamiento, por un monto de 6 MM USD.
- Liderar la planificación presupuestaria sancionando, corrigiendo y consolidando los presupuestos de 20 Unidades de Negocio.
- Determinar y parametrizar los diferentes KPI's, para controlar la gestión y el correcto funcionamiento del Departamento.
- Exponer la situación presupuestaria, asesorando en la toma de decisiones de carácter de desarrollo estratégico.
- Asesorar en reuniones del Comité de Planificación Estratégica.
- Gestionar pagos a proveedores en plazos menores a 30 días, con un grado de cumplimiento de un 99,8%.
- Ejecutar procesos de licitación de insumos, obras y servicios, efectuando más de 2.000 procesos licitatorios anuales.
- Administrar contratos celebrados para la ejecución de obras y prestación de servicios.
- Administrar el Sistema de Alimentación, entregando interrumpidamente 78.600 raciones mensuales de alimentación saludable.
- Administración logística de los almacenes de acopio de vestuario, alimentos e insumos, estimar su demanda, obtención, almacenamiento, contabilidad, toma de inventarios, distribución y consolidación contable.
- Personal a cargo, 4 profesionales y 22 técnicos de nivel superior.

Logros:

- Disponibiliza del presupuesto el 5% de los recursos, para la ejecución de tareas de los planes estratégicos, sin desmedro de la ejecución de las tareas habituales, todo esto gracias a la implementación de mejoras en el Sistema ERP de finanzas.
- Asegura los estándares de los procesos logísticos y financieros requeridos, permitiendo la acreditación por un período de 5 años por parte de la Comisión Nacional de Acreditación

 Planifica las acciones necesarias para normalizar el control físico contable del activo fijo (propiedad planta y equipo), para cumplir estándares de la NICSP 17 (IFRS; NIC 16).

BUQUE ESCUELA ESMERALDA

2015

Jefe del Departamento de Abastecimiento y Finanzas,

- Planificación financiera y logística para desarrollar viaje de 6 meses a puertos extranjeros.
- Responsable del abastecimiento en el pre-despliegue previo al comienzo del viaje y reaprovisionamiento en puertos extranjeros
- Gestión de tesorería de sueldos y pagos, por un monto de 2 MM USD, en efectivo.
- Administración de Servicios de Bienestar: apoyo médico, alimentación, economato, lavandería, sastrería y otros.
- Cantidad de personal asignado, 2 profesionales de la salud (médico y dentista), 1 profesionales y 25 técnicos de nivel superior.

Logros:

- Asegura el correcto y eficiente uso de los recursos presupuestarios, cumpliendo sin observaciones ni reparos, por parte de la Contraloría de la Armada.
- No genera quiebres de stock en insumos y alimentos, durante el desarrollo del viaje.
- Modifica el sistema de adquisición de combustibles (bunkering) en el extranjero, permitiendo el uso más eficiente y seguro de los recursos financieros, asegurando el suministro de petróleo en la calidad, cantidad y momento.

ESCUELA NAVAL 2009 - 2011

Jefe División Alumnos,

- Responsable de asegurar el desarrollo de las competencias y habilidades de los futuros oficiales, de acuerdo al modelo institucional de liderazgo sustentado en los aspectos: militar, profesional, ético, cultural, deportivo y académico.
- Seguimiento integral de rendimiento de los alumnos.
- Participar en los procesos de selección por competencias de nuevos alumnos.
- Exponer a la Dirección de la Escuela, en Consejos Disciplinarios y Académicos temas relacionados con los alumnos a su cargo.
- Elaborar y controlar presupuesto anual para el desarrollo de actividades del Departamento.
- Cantidad de personal asignado entre 90 a 60 alumnos e instructores.

Logros:

- Asesora en la implementación de un nuevo régimen diario, en el cual se optimizaba el tiempo libre de los alumnos permitiéndol es hacer deporte, estudiar o usar tiempo para el ocio.
- Impulsa la participación en las disciplinas de Atletismo y Debate, a través de la organización campeonatos y otras actividades que generaban sentimiento de unidad, cohesión y pertenencia, logrando tener una alta y destacada participación, en competencias interinstitucionales y universitarias.

FORMACIÓN ACADÉMICA

| Magíster en Finanzas. Universidad de Chile | 2020 – 2021 |
|---|-------------|
| Magíster en Gestión de Negocios. Universidad Adolfo Ibáñez. | 2016 – 2017 |
| Ingeniería en Abastecimiento Naval. Academia Politécnica Naval. | 1998 – 2004 |

ACTIVIDADES DE PERFECCIONAMIENTO

| ACTIVIDADES DE PERI ECCIONATUIENTO | |
|---|------|
| Acreditación en Compliance, Interno del Holding | 2020 |
| Curso Carga Básica Internacional, Asociación Logística de Chile (ALOG) | 2019 |
| Programa Intermedio Análisis Técnico. Universidad Adolfo Ibáñez y Bolsa de Comercio Santiago. | 2018 |
| Diploma Normas Internacionales de Contabilidad para Sector Público (Homólogo IFRS). Deloitte. | 2014 |
| Contabilidad Gubernamental de la Nación Nivel I y II. Contraloría Reg. | 2007 |

TRABAJOS ACADÉMICOS

Valoración empresa Parque Arauco (2021); Trabajo Académico "Lavado de Activos, Mercado Bursátil" (2021); Plan de Negocio "Parque de entretención Infantil" (2017); Plan de Negocio "Casa de adulto mayor autovalente" (2016); Trabajo de Titulación "Elemento funcional logístico transporte aplicado a la distribución de víveres" (2004).

INFORMACIÓN ADICIONAL

Nacionalidad: Chilena / Italiana. Estado civil: Casado F. Nacimiento: 18 de abril 1980 Rut: 13.851.506-0

Idiomas: Inglés Avanzado e Italiano Avanzado

Software: Suite de Programas MS Office [Avanzado]; ERP Ellipse (Logística) y ERP CGU+ / Softland / MS Dynamics 365

(Finanzas) [Avanzado] / Rstudio.

Otros: Tutor Alumnos Formación Dual Bilingüe / Integrante Comisión de Formación Profesional, INSALCO, 2019 – 2022.

Linkedin: https://www.linkedin.com/in/mario-devoto